---
output: github_document
---

<!-- README.md is generated from README.Rmd. Please edit that file -->

```{r, include = FALSE}
knitr::opts_chunk$set(
  collapse = TRUE,
  comment = "#>",
  fig.path = "man/figures/README-",
  out.width = "80%",
  dpi = 96
)
```

# ggimprensa

<!-- badges: start -->
<!-- badges: end -->

Esse pacote foi inspirado no pacote [ggthemes](https://github.com/jrnold/ggthemes)

## Instalação

Você pode instalar o pacote ggimprensa com a seguinte função:

``` r
# install.packages("devtools")
devtools::install_github("brunomioto/ggimprensa")
```

## Uso

Os temas existentes no pacote atualmente são:

- `tema_poder360()` referente ao jornal [Poder 360](https://www.poder360.com.br/)

- `tema_g1()` referente ao jornal [g1 - Globo](https://g1.globo.com/)

- `tema_nexo()` referente ao [Nexo Jornal](https://www.nexojornal.com.br/)

```{r pacote, warning=FALSE}
library("ggplot2")
library("ggimprensa")
```

```{r, echo=FALSE, message=FALSE, warning=FALSE}
#install.packages("dados")
library("dados")
library("dplyr")

pinguins_grupos <- pinguins %>% 
  group_by(ilha) %>% 
  count()
```

### Poder 360

```{r exemplo poder360}
p1 <- ggplot(pinguins_grupos, aes(x = ilha, y = n)) +
  geom_col(fill = "#fd541e")+
  labs(
    title = "Número de pinguins por ilha",
    subtitle = "Registros feitos de 2007 a 2009",
    caption = "Fonte: {palmerpenguins} traduzido no pacote {dados}"
  )+
  tema_poder360()
p1
```

Caso queira adicionar a faixa superior ao gráfico, utilize a função `linha_poder360()`
```{r linha}
linha_poder360(p1)
```

### G1

```{r exemplo g1}
p2 <- ggplot(pinguins_grupos, aes(x = ilha, y = n)) +
  geom_col(fill = "#c6160d")+
  labs(
    title = "Número de pinguins por ilha",
    subtitle = "Registros feitos de 2007 a 2009",
    caption = "Fonte: {palmerpenguins} traduzido no pacote {dados}"
  )+
  scale_y_continuous(expand = expansion(mult = c(0,0.1)))+
  tema_g1()

p2
```

### Nexo

```{r exemplo nexo}
p3 <- ggplot(pinguins_grupos, aes(x = ilha, y = n)) +
  geom_col(fill = "#15c5ce")+
  labs(
    title = "Número de pinguins por ilha",
    subtitle = "Registros feitos de 2007 a 2009",
    caption = "Fonte: {palmerpenguins} traduzido no pacote {dados}"
  )+
  scale_y_continuous(expand = expansion(mult = c(0,0.1)))+
  tema_nexo()

p3
```
